【裁判字號】    98,交易,134
【裁判日期】    980519
【裁判案由】    過失傷害
【裁判全文】
臺灣板橋地方法院刑事判決             98年度交易字第134號
公  訴  人  臺灣板橋地方法院檢察署檢察官
被      告  丙○○
上列被告因過失傷害案件，經檢察官提起公訴（97年度偵字第32
070號），本院判決如下：
    主  文
丙○○犯過失傷害罪，處拘役伍拾伍日，如易科罰金，以新臺幣
壹仟元折算壹日。
    事  實
一、丙○○於民國97年7 月17日上午8 時45分許，駕駛車牌號碼
    1117-FH 號自用小客車，沿臺北縣永和市○○路○ 段16巷往
    林森路方向行駛，行經交岔路口欲右轉林森路之際，本應注
    意汽車行經未劃設行人穿越道之交岔路口，遇有行人穿越道
    路時，無論有無交通指揮人員指揮或號誌指示，均應暫停讓
    行人先行通過，依當時天候雖然下雨，惟日間自然光線，柏
    油路面無缺陷，無障礙物，視距良好，並無不能注意之情事
    ，竟疏未注意行人甲○○已經靠近，而貿然駕車右轉，適甲
    ○○自臺北縣永和市○○路步行穿越該成功路1 段16巷交岔
    路口時，亦未注意在未設行人穿越設施、亦非禁止穿越之路
    段穿越道路時，應注意左右無來車，始可小心迅速穿越，竟
    於丙○○駕車右轉同時，貿然穿越道路，致丙○○所駕汽車
    右前方車體撞及甲○○，甲○○重心不穩摔倒後雙足遭上開
    汽車碾過，而受有右側股骨轉子間骨折、左側脛骨平台骨折
    合併近端腓骨骨折、左足第二蹠骨骨折等傷害。丙○○於肇
    事後，在有偵查犯罪職權之機關或公務員發覺前，向到場處
    理之警員坦承為肇事者並接受裁判，經員警查明後始悉上情
    。
二、案經甲○○訴由臺北縣政府警察局永和分局報告臺灣板橋地
    方法院檢察署檢察官偵查後起訴。
    理  由
一、本院認定犯罪事實依據之下述各項證據之證據能力，本件被
    告丙○○於言詞辯論終結前，均未聲明異議，該等證據並經
    本院於審理時逐一提示予被告表示意見，本院審酌該等證據
    之取得過程並無瑕疵，與本案待證事實間復具有相當之關聯
    性，以之為本案證據並無不當，自得採為本件認定事實之基
    礎，合先敘明。
二、訊據被告丙○○固坦承其於前揭時地駕駛上開車輛經過，及
    曾下車查看告訴人甲○○之傷勢，並將其扶至路旁等候救護
    ，惟矢口否認過失傷害犯行，並於本院審理時辯稱其未撞到
    告訴人，可能是機車壓過他，其純粹基於善心下車查看協助
    救護而已，及卷附事證薄弱，不足證明其犯行云云。經查：
  (一)上揭事實，業經證人即告訴人甲○○於偵查及本院審理時證
    述明確，並有臺北縣政府警察局永和分局交通分隊製作之交
    通事故現場草圖、道路交通事故調查報告表及事故現場、車
    損照片12幀在卷可稽（見偵查卷第5 至7 、16至21頁），而
    告訴人甲○○前揭傷勢亦有診斷證明書在卷可憑（見偵查卷
    第24頁）。
  (二)被告雖以前詞為辯，惟證人甲○○已於偵查及本院審理時證
    述其遭被告駕車碾過雙足成傷之發生經過，證人甲○○雖係
    告訴人，然其證述經核並無矛盾或不符常情之處，而依前開
    車損照片所示，被告駕駛前開車輛右前方車體處，確有明顯
    擦撞痕跡（見偵查卷第19至21頁），而據負責拍照採證之證
    人即員警乙○○於審理時之證詞，該等車體擦痕應為新造成
    之痕跡（見本院98年4 月21日審判筆錄第5 頁），再告訴人
    前揭傷勢經函詢國防醫學院三軍總醫院結果，該院亦函覆表
    示告訴人前揭傷害，應屬外力造成，有該院97年12月15日院
    三醫勤字第0970019586號函在卷可憑（見偵查卷第34頁），
    反觀被告雖辯稱可能是機車壓過他云云，並未提出何線索或
    事證可供追查，被告空言否認，應係卸責之詞，不足採信。
  (三)另按在未設行人穿越設施，亦非禁止穿越之路段穿越道路時
    ，應注意左右無來車，始可小心迅速穿越，道路交通安全規
    則第134 條第6 款定有明文。查本件告訴人穿越前開路口前
    ，曾與被告車輛相互停等禮讓，告訴人誤以為被告車輛禮讓
    行人，因而步行穿越路口，正好被告車輛前行右轉致發生撞
    擊等情，已經證人甲○○於偵查及本院審理時證述明確（見
    偵查卷第30頁，本院98年5 月5 日審判筆錄第7 至8 頁），
    可見事故之發生原因，係肇於被告與告訴人均誤以為對方禮
    讓之情況下，同時駕車右轉及步行穿越，致發生撞擊，復衡
    以事故現場為右轉路口，告訴人遭撞擊後雙足遭車輛碾過等
    情，可見告訴人與被告車輛在撞擊前彼此相當接近，足認告
    訴人已明顯違反上開規定，而依前開事故現場之天候、道路
    狀況，並無使告訴人不能注意之情形，告訴人未遵上開規定
    小心防範，對本件事故之發生亦與有過失，併此敘明。
  (四)按汽車行經未劃設行人穿越道之交岔路口，遇有行人穿越道
    路時，無論有無交通指揮人員指揮或號誌指示，均應暫停讓
    行人先行通過，道路交通安全規則第103 條第3 項定有明文
    。查本案事故地點為臺北縣永和市○○路○ 段16巷與林森路
    交岔路口，並未劃設行人穿越道，有前開事故現場照片可憑
    ，被告駕車行經該處，見告訴人步行前來，應本於上開規定
    暫停讓告訴人先行通過，而被告有小型車駕駛執照，有上開
    道路交通事故調查報告表可憑，自屬合格之汽車駕駛人，而
    依當時天候、道路狀況，並無不能注意之情事，被告竟疏未
    注意貿然駕車右轉，不慎撞擊告訴人，並致車輛碾過告訴人
    雙足，被告確有過失，而告訴人確因本件交通事故受有前揭
    傷害，本件被告之過失駕駛行為與告訴人所受傷害間，自具
    有相當因果關係，被告過失傷害犯行堪以認定，應依法論科
    。
三、核被告所為，係犯刑法第284 條第1 項前段之過失傷害罪。
    被告於肇事後，有偵查犯罪職權之機關或公務員發覺前，向
    到場處理之警員坦承為肇事者而接受裁判，有卷附道路交通
    事故肇事人自首情形紀錄表可稽，與刑法第62條前段規定自
    首要件相符，經衡酌其情狀，認宜於減輕其刑，爰依法減輕
    其刑。爰審酌被告疏於注意而肇事，造成告訴人之傷害，且
    未能達成賠償之和解，徒令告訴人身心痛苦，應受非難，並
    審酌其過失肇事之情節、程度，告訴人與有過失之狀況，告
    訴人所受傷勢情形等一切情狀，量處如主文所示之刑，並諭
    知易科罰金之折算標準。
據上論斷，應依刑事訴訟法第299 條第1 項前段，刑法第284 條
第1 項前段、第62條前段、第41條第1 項前段，刑法施行法第1
條之1 第1 項、第2 項前段，判決如主文。
本案經檢察官彭聖斐到庭執行職務。
中    華    民    國    98    年    5     月    19    日
                  刑事第十庭  法  官  陳正昇
以上正本證明與原本無異。
如不服本判決應於收受送達後10日內向本院提出上訴書狀，並應
敘述具體理由；其未敘述上訴理由者，應於上訴期間屆滿後20日
內向本院補提理由書（均須按他造當事人之人數附繕本）「切勿
逕送上級法院」
                              書記官  林文達
中    華    民    國    98    年    5     月    19    日
附錄本案論罪科刑法條
刑法第284條
因過失傷害人者，處 6 月以下有期徒刑、拘役或 5 百元以下罰
金，致重傷者，處1年以下有期徒刑、拘役或5百元以下罰金。
從事業務之人，因業務上之過失傷害人者，處 1 年以下有期徒刑
、拘役或1 千元以下罰金，致重傷者，處 3 年以下有期徒刑、
拘役或2千元以下罰金。


司法院資訊處製作；財團法人民間司法改革基金會備份。
